【裁判字號】    94,上訴,1595
【裁判日期】    950428
【裁判案由】    違反毒品危害防制條例等
【裁判全文】
臺灣高等法院高雄分院刑事判決        94年度上訴字第1595號
上  訴  人
即  被  告  乙○○
選任辯護人  張永昌  律師
上列上訴人因違反毒品危害防制條例等案件，不服臺灣高雄地方
法院94年度重訴字第15號中華民國94年10月5 日第一審判決（起
訴案號：臺灣高雄地方法院檢察署94年度偵字第1497、1637、42
86、4287號），提起上訴，本院判決如下：
     主  文
上訴駁回。
    事  實
一、乙○○（綽號「小寶」）與已判刑確定之甲○○（綽號「阿
    辛」「辛仔」）為同居之男女朋友關係（現為夫妻關係），
    甲○○平時即有施用毒品習慣，知悉取得毒品之管道，遂向
    一姓名年籍均不詳綽號「堯仔」之成年男子，以不詳方式取
    得不詳數量之毒品海洛因、甲基安非他命後，均存放於高雄
    市前鎮區○○○路206 號18樓之1 住處內，嗣甲○○因吸毒
    開銷大缺錢花用，竟與乙○○共同基於販賣第一級毒品海洛
    因營利之概括犯意聯絡，與乙○○共同以附表一編號20所示
    之0000000000號行動電話作為販賣毒品之聯絡工具，以每包
    （約計0.6 公克）海洛因新臺幣（下同）2 千元之價格，連
    續為下列販賣第一級毒品海洛因之行為：（一）於93年12月
    21日，因丁○○以附表一編號23所示之0000000000號行動電
    話，撥打甲○○與乙○○共同使用之上開0000000000號行動
    電話，於乙○○接聽後，即向乙○○表示欲購買第一級毒品
    海洛因【軟ㄟ（台語）】1 包，經乙○○轉由甲○○接聽後
    ，達成以2 千元之價格向甲○○及乙○○購買海洛因1 包之
    合意，再由甲○○於不詳時間，在其上開住處樓下之7—11
    超商前交付前揭海洛因1 小包予丁○○（丁○○之女友丙○○亦同在場），販賣所得為2 千元；（二）於94年1 月6 日
    ，因丁○○再度以上開門號與甲○○、乙○○聯繫，並表示
    欲向渠等購買甲基安非他命及海洛因，甲○○、乙○○又承
    上開販賣第一級毒品海洛因【軟ㄟ（台語）】之犯意及共同
    販賣第二級毒品甲基安非他命【硬的（台語）】牟利之犯意
    聯絡，由乙○○於電話中與丁○○約定，將共計3 千元之價
    格販賣海洛因及甲基安非他命賣予丁○○，因丁○○向乙○○表示要上班無法前去拿取上開毒品，故由丁○○之女友丙○○於同日下午2 時45分許以上開0000000000號行動電話，
    撥打乙○○所使用之0000000000號行動電話，並約定在高雄
    市○○區○○路與忠孝路口之「冬戀咖啡館」前交易，而甲○○則將存放於其上開住處已分裝好之附表一編號21所示海
    洛因1 包及附表一編號22所示之甲基安非他命1 包，一併裝
    入煙盒（煙盒未扣案）內，交由乙○○帶至上開「冬戀咖啡
    館」前交給丙○○，丙○○取得上開毒品後亦立即交付3 千
    元之對價予乙○○，於交易完成之際，因甲○○、乙○○所
    共同持用之上開行動電話門號已經高雄市政府警察局刑警大
    隊、法務部調查局高雄市調查處依法監聽而查覺上情，遂於
    同日下午3 時10分許，由高雄市政府警察局刑警大隊在上開
    「冬戀咖啡館」前，當場查獲丙○○持有自乙○○處所取得
    之附表一編號21、22所示毒品及其與乙○○聯繫所用之上開
    行動電話，並於乙○○身上扣得附表一編號19所示現金8 千
    9 百元（含該次販賣毒品所得3 千元）及附表一編號20所示
    上開聯繫販毒所用之行動電話。而乙○○經警查獲後，亦即
    隨同警方持搜索票至甲○○上開住處搜索，並扣得附表一編
    號1 至18所示之物而查獲上情。
三、案經高雄市政府警察局移送臺灣高雄地方法院檢察署檢察官
    偵查起訴。
    理  由
一、訊之上訴人乙○○否認販賣第一級毒品海洛因及販賣第二級
    毒品甲基安非他命，辯稱：我對93年12月間甲○○在上開住
    處樓下交付毒品給丁○○這件事並不知情，且94年1 月6 日
    是丁○○又打電話來要毒品，我就把甲○○所交付之毒品拿
    去約定地點交付，並順便幫甲○○要回欠債之3 千元債款，
    並非販賣毒品云云。惟查：
（一）上訴人乙○○與甲○○持用附表一編號20所示之行動電話
      作為聯繫販毒之工具，因丁○○於93年12月21日（即起訴
      書所載之12月間某日）來電表示欲以2 千元之價格向甲○○及乙○○購買海洛因1 包，遂由甲○○於不詳時間在上
      開住處樓下交付該海洛因1 包予丁○○，而丁○○之女友
      丙○○亦陪同在場，嗣於94年1 月6 日，上訴人乙○○又
      接獲丁○○來電表示欲購買共計價值3 千元之海洛因、甲
      基安非他命，並告知將由其女友丙○○出面拿取毒品，乙○○於向甲○○取得內裝有附表一編號21、22所示毒品之
      煙盒後，即持往上開約定地點交予丙○○，並自丙○○處
      取得該次販賣毒品之對價3 千元之事實，除據証人即共同
      被告甲○○於偵查及羈押聲請案台灣高雄地方法院訊問時
      坦承在卷外（見94年度偵字第1497號卷第13、60頁，94年
      聲羈字第13號卷第6 、7 頁），並據證人丙○○於偵查中
      陳稱：丁○○是用附表一編號23所示手機，撥打甲○○與
      乙○○共同使用之附表一編號20所示手機聯絡購買毒品事
      宜，有於93年12月中旬，陪同丁○○前去甲○○住處樓下
      7 —11超商向甲○○購買2 千元之海洛因1 包，嗣於94年
      1 月6 日，我男友丁○○先與甲○○聯絡後，因為要上班
      沒空，所以叫我出面替他向乙○○購買價值共計3 千元之
      海洛因及甲基安非他命，我就用附表一編號23所示手機撥
      打乙○○所使用之上開手機門號，並騎機車前往上開約定
      地點等乙○○，嗣乙○○到場並交付附表一編號21、22所
      示毒品給我後，我也就立即交付3 千元之毒品對價給乙○○，一交易完成，就被警方當場逮捕等語在卷（見94年度
      偵字第1497號卷第8 、9 、10頁），又證人甲○○、丙○○於偵查中所為之前開陳述，並無顯不可信之情況，依刑
      事訴訟法第159 條之1 第2 項規定，自得做為証据。又證
      人丁○○於94年8 月19日原審中亦陳稱：丙○○是我女友
      ，我有以附表一編號23所示手機撥打甲○○與乙○○所共
      同使用之附表一編號20所示手機，當時接電話者是甲○○
      之女友乙○○，而我打電話之目的是要買毒品，丙○○都
      是透過我跟甲○○聯絡沒錯等語（見94年8 月19日原審訊
      問筆錄，即原審卷第315 頁以下）；又證人即現場查獲警
      員潘文峰於原審陳稱：警方就附表一編號20所示手機門號
      有線上監聽，由機房聯絡我本件販毒案要進行交易，我便
      至上開乙○○與丙○○於電話中所約定地點埋伏，當場查
      獲乙○○與丙○○在毒品交易，渠等2 人一手拿錢，一手
      握著一個東西，互相交換，當渠等2 人要離開時，我即上
      前逮捕等語在卷（見94年5 月26日原審審判筆錄，即原審
      卷第203 頁以下），足見上訴人乙○○是因販賣而交付毒
      品海洛因時當場被警查獲。
（二）又上訴人乙○○與甲○○於原審審理時已坦承卷附通訊監
      察譯文所載內容確係渠等使用附表一編號20所示門號行動
      電話與丁○○、丙○○所使用附表一編號23所示門號行動
      電話間之通話內容無訛（見94年6 月15日、9 月21日原審
      審判筆錄，即原審卷第241 、242 、340 頁），復均自承
      ：監聽譯文中之『軟ㄟ』是海洛因，『硬的』是甲基安非
      他命等語在卷（見94年6 月15日原審審判筆錄，即原審卷
      第241 、242）， 又觀諸附表二所示之通話內容，核與上
      開證人丁○○、丙○○之證詞及証人即共犯甲○○之陳述
      相符，並有扣案附表一編號20、23所示門號SIM 卡及手機
      可資佐證。又自買方丙○○身上扣得上訴人乙○○所交付
      之附表一編號21、22所示毒品，及警方持搜索票至上訴人
      乙○○與甲○○上開同居住處，扣得附表一編號2 至11所
      示之毒品，經送鑑定結果，分別係第一級毒品海洛因、第
      二級毒品甲基安非他命屬實，此有附表一編號2 至11及21
      、22所示之鑑定報告書及檢驗報告可憑。足見上訴人乙○○與甲○○於93年12月21日（即起訴書所載之12月間某日
      ）以電話與丁○○達成賣賣毒品之合意，嗣由共同被告甲○○在其上開住處樓下，以2 千元之價格交付第一級毒品
      海洛因1 包（約0.6 公克）予丁○○，及上訴人乙○○受
      共同被告甲○○之託將附表編號一編號21、22所示海洛因
      、甲基安非他命以共計3 千元之價格賣予丁○○，交予替
      丁○○前來拿取毒品之丙○○之事實，應可認定。
（三）上訴人乙○○與甲○○販賣毒品有營利意圖，此据証人即
      共同被告甲○○於羈押聲請案於原審訊問時陳稱：我於93
      年12月時，剛退伍一年來沒有工作，沒有生活費，在左營
      的電子遊藝場，遇到綽號「堯仔」之人，「堯仔」表示可
      先將海洛因、安非他命交給我去賣等語（見94年聲羈字第
      13號卷第6 頁），又甲○○於移審訊問時另稱：丁○○是
      從中部來的，係經由朋友介紹認識的等語（見原審卷第19
      頁），是上訴人乙○○、甲○○2 人與丁○○既非係極為
      熟識之友人，則若無從中賺取不法利益，豈可能會向「堯
      仔」調取海洛因、甲基安非他命後，再交予丁○○或替丁○○前來拿取毒品之丙○○，而甘冒有被檢警單位查獲之
      理，又販賣毒品係政府大力嚴格查緝之違法行為，非可公
      然為之，一般買賣毒品之時地均極私密，難以探知，而每
      次買賣之價量，亦隨時隨雙方關係之深淺、當時之資力、
      需求程度及對行情之認知等因素，機動的調整，且甲基安
      非他命、海洛因價格昂貴，取得不易，販賣者苟無利可圖
      ，應無甘冒被查緝法辦重刑之危險，平白無端義務供他人
      施用之理，故上訴人乙○○與甲○○2 人販賣毒品予丁○○或替丁○○前來拿取毒品之丙○○，有共同從中賺取買
      賣差價牟利之意圖，亦堪認定。
（四）辯護人另指稱本案證人丙○○與丁○○間，彼此證述不一
      致云云。惟查：證人丙○○陳稱：我除94年1 月6 日這次
      受丁○○之託，至上開約定地點向乙○○以3 千元之對價
      拿取附表一編號21、22所示毒品被查獲外，又有於93年12
      月中旬，陪同丁○○前去甲○○上開住處樓下7 —11超商
      向甲○○購買2 千元之海洛因1 包等語（見94年度偵字第
      1497號卷第8 、9 、10頁），而證人丁○○陳稱：我只有
      94年1 月6 日這一次打電話向甲○○買毒品，而接聽電話
      者是乙○○等語（見原審卷第316 頁），對於上訴人乙○○與甲○○2 人與丁○○聯繫毒品交易之次數，彼此證述
      之內容雖略有出入。惟按「告訴人、證人之陳述有部分前
      後不符，或相互間有所歧異時，究竟何者為可採，法院仍
      得本其自由心證予以斟酌，非謂一有不符或矛盾，即應認
      其全部均為不可採信；尤其關於行為動機、手段及結果等
      之細節方面，告訴人之指陳，難免故予誇大，證人之證言
      ，有時亦有予渲染之可能；然其基本事實之陳述，若果與
      真實性無礙時，則仍非不得予以採信」（最高法院74年度
      台上字第1599號判例參照），是證人丙○○與丁○○就上
      開基本重要關鍵之毒品交易事實（指上訴人乙○○與甲○○2 人共同以附表一編號20所示門號行動電話與丁○○聯
      繫海洛因毒品交易共計2 次）之陳述大致相同，亦核已與
      販賣毒品之基本事實相符時，故仍得作為認定上訴人乙○○販賣毒品之依據。
    綜上所述，因証人丙○○、丁○○從未供稱有欠甲○○款項
    ，也從未供稱有還錢之事，又上訴人乙○○販賣交付毒品海
    洛因予丙○○時，是當場被警查獲，共同被告甲○○販賣毒
    品部分並已判刑確定，有本件卷宗資料及判決書可稽，足見
    上訴人乙○○確有參與販賣毒品之行為，證人即共同被告甲○○於本院審理時改稱：乙○○交付毒品予丙○○時是順便
    收取丁○○所欠之借款云云，是事後翻異迴護之詞，事証明
    確，上訴人乙○○所辯丙○○係還款，非販毒云云，係卸責
    之詞，亦不足採信，其犯行已堪認定。
二、按海洛因、甲基安非他命分別係屬第一級毒品、第二級毒品
    ，毒品危害防制條例第2 條第2 項第1 款、第2 款定有明文
    ，上訴人乙○○就事實欄（一）所列販賣海洛因之行為，此
    部分係犯同條例第4 條第1 項之販賣第一級毒品罪；上訴人
    乙○○就事實欄（二）所列販賣海洛因、安非他命之行為，
    此部分係犯同條例第4 條第1 項、第2 項之販賣第一級及第
    二級毒品之罪。上訴人乙○○因販賣而持有海洛因、甲基安
    非他命，其持有海洛因、甲基安非他命之低度行為，各為販
    賣之高度行為所吸收，均不另論以持有罪。上訴人乙○○與
    甲○○共同販賣毒品，2 人間有犯意聯絡及行為分擔，為共
    同正犯。上訴人乙○○與甲○○2 人應丁○○於94年1 月6
    日欲購買海洛因及甲基安非他命之電話要約，於該日同時賣
    出事實欄（二）即同時販賣附表一編號21、22所示之第一級
    毒品、第二級毒品，此部分係一行為觸犯二罪名，應從一重
    論以連續販賣第一級毒品海洛因罪。又上訴人乙○○與甲○○先後2 次販賣海洛因犯行，時間緊接，構成要件相同，顯
    係基於概括犯意反覆為之，應依連續犯之規定論以一罪。上
    訴人乙○○販賣毒品海洛因之次數不多僅2 次，數量亦甚微
    ，且僅販賣予1 人，所圖得之利益非鉅，共僅5 千元，其販
    賣毒品係零售，並非中、大盤之販毒者，又係因其同居之男
    友甲○○（現已為夫妻關係）販毒才參與販賣，其在本件販
    毒案是居於從屬之次要地位，而販賣第一級毒品之法定本刑
    為死刑或無期徒刑，情輕法重，其犯罪情節衡諸本刑之刑度
    比較應屬尚堪憫恕，若處以法定最輕本刑無期徒刑尚嫌過重
    ，爰依刑法第59條規定減輕其刑。
三、公訴意旨另以：被告乙○○與甲○○共同基於販賣海洛因及
    甲基安非他命牟利之犯意，以附表一編號20所示之行動電話
    為聯絡販毒工具，於93年12月底，在丙○○之住處附近員工
    宿舍，出售數量不詳，價格共計為2 千元之甲基安非他命及
    海洛因予丁○○及丙○○，因認被告乙○○此部分亦涉有毒
    品危害防制條例第4 條第1 項之販賣第一級毒品罪嫌及同條
    例第4 條第2 項之販賣第二級毒品罪嫌。訊據上訴人乙○○
    乙○○否認有於93年12月底，在丙○○住處附近之員工宿舍
    出售毒品之犯行，辯稱：未販賣毒品等語。經查：共同被告
    甲○○雖於94年1 月7 日偵查中自白此部分犯行，然按「被
    告或共犯之自白，不得作為有罪判決之唯一證據，仍應調查
    其他必要之證據，以察其是否與事實相符」，刑事訴訟法第
    156 條第2 項定有明文。据證人丙○○於警詢、偵查中證稱
    ：除94 年1月6 日被警察查獲這次是約在上開冬戀咖啡館前
    拿毒品外，我之前陪丁○○去向被告甲○○買毒品的地點，
    是在甲○○、乙○○住處樓下之超商等語，又依93年12月15
    日及同年月21日之附表一編號20所示行動電話門號之通訊監
    察譯文，均未提及以丙○○住處附近之員工宿舍為交易毒品
    之地點，此有通訊監察譯文可稽，故除共同被告甲○○唯一
    之自白外，並無其他證據足資證明上訴人乙○○與與甲○○
    有在丙○○之住處附近員工宿舍出售毒品犯行，不能證明上
    訴人乙○○有此部分之販賣毒品行為，惟依公訴意旨認此部
    分與前述論罪部分，有連續犯之裁判上一罪關係，此部分爰
    不另為無罪之諭知，附此敘明。
四、原審適用毒品危害防制條例第4 條第1 項、第2 項、第18條
    第1 項前段、第19條第1 項，刑法第11條、第28條、第56條
    第55條、第59條、第38條第1 項第2 款規定，並審酌上訴人
    乙○○共同販賣海洛因及甲基安非他命之次數不多，數量亦
    甚微，所獲取之利益亦非鉅額，而被告乙○○無任何前科紀
    錄，有臺灣高等法院被告前案紀錄表可稽，素行尚佳，其與
    共同被告甲○○於案發之際係同居男女朋友關係，故為其接
    聽電話，並受甲○○之託交付毒品及收受對價，其在本件販
    毒案是居於從屬之次要地位，犯情節較輕等一切情狀，量處
    有期徒刑7 年6 月。扣案之附表一編號1 至10、14、15所示
    之物，分屬第一級毒品或第二級毒品，詳見該附表所示，應
    依毒品危害防制條例第18條第1 項前段沒收銷燬之；附表一
    編號12所示之物，係共同被告甲○○所有預備供分裝毒品之
    用，應依刑法第38條第1 項第2 款沒收之；附表一編號20所
    示之行動電話，係上訴人乙○○與共同被告甲○○供聯繫販
    賣毒品所用之物，應依毒品危害防制條例第19條第1 項規定
    沒收之。又上訴人乙○○與甲○○2 人第1 次共同販賣海洛
    因予丁○○之所得為2 千元，雖未扣案，仍應依毒品危害防
    制條例第19條第1 項之規定沒收之，並依該項規定如全部或
    一部不能沒收時，以其財產抵償之；又上訴人乙○○與甲○○2 人第2 次共同販賣海洛因及甲基安非他命之所得3 千元
    ，已於上訴人乙○○身上扣得，亦應依同條例第19條第1 項
    前段規定宣告沒收。並說明附表一編號11、13、16至19、21
    至23所示之物，與本案販賣第一、二級毒品無關，無沒收之
    必要，詳見該附表所示，其均不予宣告沒收之理由。經核原
    判決認事用法並無不合，量刑亦屬適當，上訴人乙○○上訴
    否認販賣毒品，為無理由，應予駁回。
五、上訴人乙○○經合法傳喚無正當理由不到庭，依法不待其陳
    述而逕行判決。
據上論結，應依刑事訴訟法第368條、第371條，判決如主文。
本案經檢察官陳國全到庭執行職務。
中    華    民    國    95    年    4     月    28    日
                  刑事第六庭  審判長法  官  張盛喜
                                    法  官  范惠瑩
                                    法  官  李璧君
以上正本證明與原本無異。
如不服本判決應於收受本判決後10日內向本院提出上訴書狀，其
未敘述上訴理由者，並得於提起上訴後10日內向本院補提理由書
狀（均須按他造當事人之人數附繕本）「切勿逕送上級法院」。
中    華    民    國    95    年    4     月    28    日
                                    書記官  林明威
附錄本件判決論罪科刑法條：
毒品危害防制條例第4條第1 項
製造、運輸、販賣第一級毒品者，處死刑或無期徒刑；處無期徒
刑者，得併科新臺幣 1 千萬元以下罰金。
附表一：
┌──┬──────────┬────────────┐
│編號│項                目│備                    註│
├──┼──────────┼────────────┤
│1   │電子磅秤壹個（殘有海│被告甲○○供稱：磅秤係我│
│    │洛因及甲基安非他命陽│所有之物，於向他人購入毒│
│    │性反應，高雄醫學大學│品後，均先以該磅秤過重等│
│    │附設中和紀念醫院編號│語（見原審卷242 、243 頁│
│    │9403—190 號檢驗報告│），因磅秤與毒品已無從剝│
│    │，原審卷第51頁）    │離，亦視同毒品，依毒品危│
│    │                    │害防制條例第18條第1 項前│
│    │                    │段之規定宣告沒收銷燬    │
├──┼──────────┼────────────┤
│2   │第二級毒品甲基安非他│應依毒品危害防制條例第18│
│    │命1 包（驗前毛重37.7│條第1 項前段規定，沒收銷│
│    │公克、驗後毛重37.6公│燬之（其包裝因包覆該毒品│
│    │克），高雄醫學大學附│，其上顯留有該毒品之殘渣│
│    │設中和紀念醫院編號94│，衡情自難與之剝離，當應│
│    │05 —340號檢驗報告，│整體視之為毒品，連同該包│
│    │原審卷第150 頁      │裝併予宣告沒收銷燬之），│
│    │                    │至鑑驗耗用之毒品既已滅失│
│    │                    │，自無庸宣告沒收銷燬    │
├──┼──────────┼────────────┤
│3   │第二級毒品甲基安非他│同上                    │
│    │命1 包（驗前毛重8 公│                        │
│    │克、驗後毛重7.9 公克│                        │
│    │），高雄醫學大學附設│                        │
│    │中和紀念醫院編號9405│                        │
│    │—341 號檢驗報告，原│                        │
│    │審卷第151 頁        │                        │
├──┼──────────┼────────────┤
│4   │第二級毒品甲基安非他│同上                    │
│    │命1 包（驗前毛重3.6 │                        │
│    │公克，驗後毛重3.5 公│                        │
│    │克），高雄醫學大學附│                        │
│    │設中和紀念編號9405—│                        │
│    │342 號檢驗報告，原審│                        │
│    │卷第152 頁          │                        │
├──┼──────────┼────────────┤
│5   │第二級毒品甲基安非他│同上                    │
│    │命1 包（驗前毛重20.6│                        │
│    │公克，驗後毛重20.5公│                        │
│    │克），高雄醫學大學附│                        │
│    │設中和紀念醫院編號94│                        │
│    │05 —343號檢驗報告，│                        │
│    │原審卷第153 頁      │                        │
├──┼──────────┼────────────┤
│6   │第一級毒品海洛因1 包│同上                    │
│    │（淨重1.49公克，空包│                        │
│    │裝重0.43公克），法務│                        │
│    │部調科壹字第22001947│                        │
│    │9 號鑑定通知書，見原│                        │
│    │審卷第157 頁        │                        │
├──┼──────────┼────────────┤
│7   │第一級毒品海洛因1 包│同上                    │
│    │（淨重2.92公克，取0.│                        │
│    │06公克鑑驗用罄，餘2.│                        │
│    │86公克，包裝塑膠袋重│                        │
│    │2.37空克），內政部警│                        │
│    │政署刑事警察局94年4 │                        │
│    │月4 日刑鑑字第094001│                        │
│    │3596號鑑定書，原審卷│                        │
│    │第133頁及其背面     │                        │
├──┼──────────┼────────────┤
│8   │第一級毒品海洛因1 包│同上                    │
│    │（淨重3.59公克，取0.│                        │
│    │08公克鑑驗用罄，餘3.│                        │
│    │51公克，包裝塑膠袋重│                        │
│    │0.21公克），見上開內│                        │
│    │政部警政署鑑定書    │                        │
├──┼──────────┼────────────┤
│9   │第一級毒品海洛因1 包│同上                    │
│    │（淨重3.59公克，取0.│                        │
│    │08公克鑑驗用罄，餘3.│                        │
│    │51公克，包裝塑膠袋重│                        │
│    │0.21公克），見上開內│                        │
│    │政部警政署鑑定書    │                        │
├──┼──────────┼────────────┤
│10  │第一級毒品海洛因1 包│同上                    │
│    │（淨重3.56公克，取0.│                        │
│    │07公克鑑驗用罄，餘3.│                        │
│    │49公克，包裝塑膠袋重│                        │
│    │0.21公克），見上開鑑│                        │
│    │定通知書            │                        │
├──┼──────────┼────────────┤
│11  │第三級毒品K 他命1 包│無證據證明與本件販賣第一│
│    │（淨重30.93 公克，取│級毒品海洛因、第二級毒品│
│    │0.11空克鑑驗用罄，餘│甲基安非他命相關，故不予│
│    │30.82 公克），見上開│沒收                    │
│    │鑑定通知書          │                        │
├──┼──────────┼────────────┤
│12  │空夾鍊袋（各種規格總│係被告甲○○所有，業據其│
│    │計405個）           │供明在卷，且係預備供分裝│
│    │                    │毒品之用，依刑法第38條第│
│    │                    │1項 第2 款沒收之        │
├──┼──────────┼────────────┤
│13  │吸食器1組           │係被告甲○○施用毒品之器│
│    │                    │具，與本件販毒案無關，故│
│    │                    │不予沒                  │
│    │                    │收                      │
├──┼──────────┼────────────┤
│14  │殘渣袋2 個（殘有甲基│係分裝甲基安非他命所用之│
│    │安非他命陽性反應，高│物，因與毒品已無從剝離，│
│    │雄醫學大學附設中和紀│亦視同毒品，依毒品危害防│
│    │念醫院編號9403—192 │制條例第18條第1 項前段之│
│    │號檢驗報告，原審卷第│規定，宣告沒收銷燬      │
│    │53頁）              │                        │
├──┼──────────┼────────────┤
│15  │殘渣袋2 個（殘有海洛│係分裝海洛因所用之物，因│
│    │因陽性反應，高雄醫學│與毒品已無從剝離，亦視同│
│    │大學附設中和紀念醫院│毒品，依毒品危害防制條例│
│    │編號9403—193 號檢驗│第18條第1 項前段之規定，│
│    │報告，原審卷第54頁）│宣告沒收銷燬            │
├──┼──────────┼────────────┤
│16  │玻璃球吸食器2個     │係被告甲○○施用毒品之器│
│    │                    │具，與本件販毒案無關，故│
│    │                    │不予沒收                │
├──┼──────────┼────────────┤
│17  │記事本1本           │起訴書雖載為帳冊1 本，然│
│    │                    │觀其內部所載，其上僅為綽│
│    │                    │號、金額、電話、流行歌歌│
│    │                    │詞等，而無姓名、地點、販│
│    │                    │賣數量、價格等具體記載，│
│    │                    │被告甲○○於本院審理時供│
│    │                    │稱：僅記載朋友的名字等語│
│    │                    │（原審卷第243 頁），復無│
│    │                    │證據證明與本案相關，故不│
│    │                    │予沒收                  │
├──┼──────────┼────────────┤
│18  │在甲○○上開住處扣得│並非本件販賣毒品所用或所│
│    │之新臺幣現金紙鈔共9,│得之物，業據被告甲○○供│
│    │500 元              │明在卷，爰不予宣告沒收  │
├──┼──────────┼────────────┤
│19  │在乙○○身上扣得之新│其中之3,000 元係丙○○給│
│    │臺幣現金紙鈔共8,900 │付被告乙○○之毒品對價，│
│    │元                  │係被告2 人第2 次（指94年│
│    │                    │1月6日）販賣毒品之所得，│
│    │                    │故係被告2 人所共有，販賣│
│    │                    │毒品所得之物，應依毒品危│
│    │                    │害防制條例第19條第1 項規│
│    │                    │定沒收，至其餘扣得現金5,│
│    │                    │900 元與本案無關，自不予│
│    │                    │沒收                    │
├──┼──────────┼────────────┤
│20  │行動電話1 具（含0928│該支行動電話係被告甲○○│
│    │506720門號SIM卡）   │與乙○○所共有，供聯繫販│
│    │                    │賣毒品所用之物，應依毒品│
│    │                    │危害防制條例第19條第1 項│
│    │                    │規定，併予宣告沒收（另該│
│    │                    │門號SIM 卡1 只，雖係供被│
│    │                    │告甲○○、乙○○聯絡販毒│
│    │                    │所用，惟該SIM 卡僅係被告│
│    │                    │乙○○向電信公司租用所附│
│    │                    │予使用，並非被告2 人所有│
│    │                    │，故不予宣告沒收，附此敘│
│    │                    │明）                    │
├──┼──────────┼────────────┤
│21  │在丙○○身上扣得之第│應於另案被告丙○○所涉施│
│    │一級毒品海洛因1 包（│用毒品案中處理          │
│    │淨重0.51公克，空包裝│                        │
│    │重0.28公克），法務部│                        │
│    │調查局調科壹字第2200│                        │
│    │19478 號鑑定通知書，│                        │
│    │原審卷第170頁       │                        │
├──┼──────────┼────────────┤
│22  │在丙○○身上扣得之第│同上                    │
│    │二級毒品甲基安非他命│                        │
│    │1 包（驗前毛重0.8 公│                        │
│    │克，驗後毛重0.7 公克│                        │
│    │），高雄醫學大學附設│                        │
│    │中和紀念醫院編號9402│                        │
│    │—626 號檢驗報告，原│                        │
│    │審卷第168 頁        │                        │
├──┼──────────┼────────────┤
│23  │行動電話1 具（含0917│係丙○○所有之物，故不予│
│    │171556門號SIM卡）   │沒收，附此敘明          │
└──┴──────────┴────────────┘
附表二：
┌─────┬──────────────┬─────┐
│通話時間  │通       話      內      容 │備      註│
├─────┼──────────────┼─────┤
│93年12月21│乙○○：你剛才說要再拿2 千嗎│94年度警聲│
│日        │（小寶）                    │搜字第84號│
│          │丁○○：嘿啊                │卷第13頁  │
│          │乙○○：啊你說要拿硬的還是軟│          │
│          │        的                  │          │
│          │丁○○：軟ㄟ啊，我又不曾拿硬│          │
│          │        的                  │          │
│          │乙○○：喔，好啦            │          │
├─────┼──────────────┼─────┤
│同上      │丁○○：呴～啊2 千那我等咧馬│同上      │
│          │        上給你              │          │
│          │甲○○：要軟的呴            │          │
│          │丁○○：嘿啊，我都不曾拿硬的│          │
│          │甲○○：好                  │          │
├─────┼──────────────┼─────┤
│94年1月6日│丁○○：小寶、有沒有空給我拿│高市警刑偵│
│          │        過來                │十二字第09│
│          │乙○○：你要拿多少          │00000000號│
│          │丁○○：2 張軟的，1 張硬的  │卷第54頁  │
│          │乙○○：好                  │          │
│          │丁○○：你要過來，我不能過去│          │
│          │        ，我叫我女朋友（鄭莉│          │
│          │        芳）過去            │          │
├─────┼──────────────┼─────┤
│同上      │丙○○：喂                  │同上揭警卷│
│          │乙○○：我是阿辛的女友      │第54、54頁│
│          │丙○○：你現在人在哪裡      │          │
│          │乙○○：你有無機車          │          │
│          │丙○○：有                  │          │
│          │乙○○：那在苓雅市場那邊    │          │
│          │丙○○：苓雅市場那邊        │          │
│          │乙○○：就是青年、忠孝那邊  │          │
└─────┴──────────────┴─────┘


司法院資訊處製作；財團法人民間司法改革基金會備份。
